臺灣士林地方法院交通事件裁定　　　　 96年度交聲字第568號
原處分機關　臺北市交通事件裁決所
異　議　人
即受處分人　甲○○
上列受處分人因違反道路交通管理處罰條例案件，對於臺北市交
通事件裁決所民國96年5 月17日所為之處分（原處分案號：北市
裁三字第裁22-C00000000號），聲明異議，本院裁定如下：
    主  文
異議駁回。
    理  由
一、按汽車駕駛人，行經有燈光號誌管制之交岔路口闖紅燈者，
    處新臺幣（下同）1,800 元以上5,400 元以下罰鍰，並記違
    規點數3 點，道路交通管理處罰條例第53條第1 項、第63條
    第1項 第3 款分別定有明文。
二、原處分意旨略以：異議人甲○○駕駛7808-DL 號自小客車，
    於民國96年3 月11日下午4 時54分，在臺北縣汐止市○○路
    ○段與民權街交岔路口，闖越大同路紅燈左轉至民權街，經
    臺北縣政府警察局汐止分局橫科派出所執勤員警舉發違規，
    依違反道路交通管理處罰條例第53條第1 項之規定，處罰鍰
    2,700 元，並依同條例第63條第1 項第3 款規定，記違規點
    數3 點等語。
三、異議意旨略以：異議人於96年3 月11日下午4 時54分駕駛78
    08-DL 自小客車沿汐止市○○路北往南方向行進，至大同路
    與民權街交岔路口，在內側車道依交通號誌左轉指示燈跟隨
    前車左轉民權街，突然民權街平交道柵欄降下，大同路上綠
    燈隨即變成紅燈，但異議人車頭已經超過對向內側車道大半
    ，因發現民權街平交道前已車滿為患，故在原地停下。火車
    經過後，民權街交通號誌又變為綠燈，若停留原處，勢必影
    響民權街由西往東的車流，只好繼續左轉讓出車道，卻遭員
    警認係闖紅燈左轉而舉發違規，該地點號誌設計不當，異議
    人並無闖紅燈之意圖云云。
四、經查：
(一)依證人即舉發本件違規員警乙○○於本院證稱：伊當時站在
    民權街上平交道後方執勤，違規車輛從大同路1 段左轉進民
    權街時 (圖示行駛方向，本院卷第36頁)， 照片編號2 （本
    院卷第37頁）之燈號是綠燈，研判違規車輛應該是闖照片編
    號3 （本院卷第38頁上方照片）之號誌，於大同路紅燈時左
    轉，違規車輛在大同路上必須於照片編號4 號誌時（本院卷
    第38頁下方照片）才能左轉；大同路上有左轉專用號誌，該
    號誌與民權街之號誌連動，民權街號誌為紅燈時，大同路才
    會有左轉指示綠燈，此時才能由大同路方向左轉，看到民權
    街號誌綠燈時，代表大同路號誌不可能是左轉指示綠燈；平
    交道放下時，民權街號誌為紅燈，大同路上的號誌應該是直
    行綠燈，沒有左轉綠燈，不允許左轉，當時異議人車頭突出
    來又倒車回去，接著民權街上平交道燈號變成綠燈，大同路
    應該是全面紅燈，民權街燈號變綠燈之瞬間，異議人車輛在
    圖示B 點（本院卷第36頁，已越過大同路口停止線）之位置
    ，當時異議人車頭剛好要從大同路上左轉進民權街，異議人
    是靜止一下，才左轉進來等語（本院卷第30至32頁），復有
    現場照片8 張附卷可稽（本院卷第37至42頁），可證異議人
    自大同路左轉進入民權街時，大同路號誌已轉換為紅燈，異
    議人闖越大同路紅燈左轉之違規事實，洵堪認定。
(二)異議人雖以前詞置辯，惟按汽車行至有號誌之交岔路口，遇
    有前行或轉彎之車道交通擁塞時，應在路口停止線前暫停，
    不得逕行駛入交岔路口內，致號誌轉換後，仍未能通過妨礙
    其他車輛通行，道路交通安全規則第102 條第1 項第13款已
    有明定。經查，民權街、大同路口號誌為3 時相號誌，且與
    民權平交道柵欄控制器連鎖，當鐵道鎖定訊號送至紅綠燈號
    誌控制器時，正運行之時相立即結束，使原先通行方向之燈
    號隨即轉亮黃燈3 秒紅燈2 秒後改走第2 時相，保持與鐵道
    平行之大同路綠燈通行，至鐵道鎖定訊號解除後始轉換至第
    3 時相供支線通行，有臺北縣政府96年9 月7 日北府交工字
    第0960587973號函及所附時制計劃表附卷可稽（本院卷第45
    、46頁）。依上開時制表所示，大同路於第2 、3 時相均不
    左轉民權街，且於民權街號誌為綠燈時，大同路直行、左轉
    號誌均為紅燈（即第3 時相），異議人左轉進入民權街時，
    民權街之號誌既為綠燈，其係闖越大同路之紅燈違規左轉，
    至為顯然。
(三)異議人辯稱：其於大同路左轉號誌綠燈時左轉，因鐵路平交
    道柵欄突然放下始受阻云云。惟查，大同路及民權街交岔路
    口為3 時相號誌，異議人違規時間為下午4 時54分，大同路
    及民權街交岔路口於該時段係實施時制計劃一，即第1 時相
    35秒、第2 時相70秒、第3 時相65秒，當平交道鎖定訊號送
    至紅綠燈號誌控制器時，原先通行方向之燈號隨即轉亮黃燈
    3 秒紅燈2 秒後改走第二時相，又鐵路連鎖訊號送至紅綠燈
    號誌控制器至柵欄實際放下時間約15至20秒，有上揭臺北縣
    政府函示可參，可徵於大同路口左轉至民權街口遇有平交道
    鎖定訊號之情形，已有足夠時間使駕駛人知悉號誌將轉換為
    紅燈並停車保持路口淨空，避免於燈號轉為紅燈時無法行進
    致阻塞對向車道通行，並無異議人所稱「綠燈隨即變成紅燈
    」致異議人不及停車之情事。異議人未於號誌轉換為黃燈時
    ，於路口停止線前暫停保持路口淨空，反搶越黃燈，並於號
    誌變換為紅燈後逕行左轉，自非適法。
五、綜上所述，異議人確有駕駛上開車輛於前揭時、地，行經有
    燈光號誌管制之交岔路口闖紅燈左轉之違規行為，所辯殊無
    足採。原處分機關依前揭道路交通管理處罰條例第53條第1
    項、第63條第1 項第3 款規定，裁處異議人罰鍰2,700 元，
    並記違規點數3 點，核無違誤，本件異議人之異議為無理由
    ，應予駁回。
據上論斷，依道路交通案件處理辦法第19條，裁定如主文。
中　　華　　民　　國　　96　　年　　11　　月　　27　　日
                  刑事第三庭法  官  陳美彤
以上正本證明與原本無異。
如不服本裁定應於送達後5日內向本院提出抗告狀。
                            書記官  賴麗容
中　　華　　民　　國　　96　　年　　11　　月　　27　　日
